臺灣高等法院刑事判決　　　　　　　　 94年度上易字第318號
上　訴　人
即　被　告　乙○○
上列上訴人因竊盜案件，不服臺灣桃園地方法院93年度易字第10
25號，中華民國93年12月8 日第一審判決（起訴案號：臺灣桃園
地方法院檢察署93年度偵字第13123 號），提起上訴，本院判決
如下：
    主  文
上訴駁回。
乙○○緩刑參年。
    事  實
一、乙○○意圖為自己不法之所有，於民國93年8月12日凌晨1時
    許，持客觀上均足供兇器使用之電動起子及鐵橇各一支，侵
    入位在桃園縣桃園市○○路○段116號、平日無人居住而待拆
    除重建之「敏盛綜合醫院復健大樓」內（侵入住宅部分未據
    告訴），以上開工具竊取鐵條一條得手（價值約新臺幣 100
    元），旋經警在上址查獲，並扣得電動起子及鐵橇各一支。
二、案經桃園縣政府警察局桃園分局報告臺灣桃園地方法院檢察
    署檢察官偵查起訴。
    理  由
一、按刑事訴訟法第273條之1規定除被告所犯為死刑、無期徒刑
    、最輕本刑為3 年以上有期徒刑之罪、或高等法院管轄第一
    審案件者外，於審判期日前之程序進行中，被告先就被訴事
    實為有罪之陳述時，審判長得告知被告簡式審判程序之旨，
    並聽取當事人、代理人、辯護人及輔佐人之意見後，裁定進
    行簡式審判程序。經查，本件被告乙○○被訴竊盜一案，非
    前開不得進行簡式審判程序之案件，經被告於本院審理時就
    被訴事實為有罪之陳述，且經本院告知被告簡式審判程序之
    旨，聽取被告及檢察官之意見後，爰依上開刑事訴訟法第27
    3條之1之規定，當庭裁定改依簡式審判程序審判之，合先敘
    明。
二、訊據被告乙○○對於上開犯行已於警訊時（見偵查卷第14頁
    ）坦承不諱，惟偵訊、審理時則矢口否認涉犯竊盜犯行，辯
    稱：其是去撿拾廢棄物，且尚未撿到，就被發現了云云。惟
    查：
（一）上開事實，業經證人即敏盛醫院職員甲○○於原審審理時
      證稱：「我當天工務值班，約1 點時，警衛打電話給我，
      說有抓到小偷，要我去處理」、「該鐵條是一般拆除剩餘
      的材料，由承包商再拿去轉賣」等語屬實（見原審卷第36
      、38頁）。證人即本案承辦員警林廉豪於原審亦到庭證述
      ：其到現場時，被告已跑到2 樓躲藏，並將上開已拆下之
      鐵條與其工具同置一處，查獲後，始將鐵條交出等查獲情
      節綦詳（見原審卷第40、41頁）。而現場扣得之電動起子
      及鐵橇，被告坦承係其攜至現場之工具（見原審卷第43頁
      ），原審對之勘驗結果：「電動起子本體為電鑽，有安裝
      十字起子鑽頭，整體材質為鋼造，極為沈重，握柄部分長
      約21公分，本體連同鑽頭長約26公分，使用電池供電，應
      用旋轉動力快速轉動鑽頭，無論本體或是鑽頭均對人體極
      具殺傷力；鐵撬一支長約45公分，整體材質為鐵質，一端
      為平刃狀，另一端彎曲，呈扁平刃狀，中有空隙，供拔釘
      使用，以之揮舞攻擊，對人體極具殺傷力」，有勘驗筆錄
      （見原審卷第43頁）及上開工具之相片二張（見偵查卷第
      10頁）附卷足憑，是上開電動起子及鐵橇自屬兇器無誤。
      此外，復有贓物領據一紙及現場照片二張在卷可稽（見偵
      查卷第15、16頁）。足認被告確有攜帶兇器竊盜之犯行，
      並已將竊得之物品移入自己實力支配之下。
（二）被告雖辯稱其至現場是去撿拾廢棄物云云，惟其撿拾之鐵
      條，係有價值之物，業經證人甲○○證述如前，現今建築
      物料價格高漲，廣為媒體大幅報導，被告復自稱以揀拾廢
      棄物維生（見原審卷第45頁），對此理應甚為清楚。參以
      被告侵入「敏盛綜合醫院復健大樓」之時間，係凌晨1 時
      許，與一般撿拾廢棄物業者之工作時間顯不相當，而被告
      為警查獲時，亦坦承確如證人林廉豪所述係躲藏在2樓（
      見原審卷第42頁），益徵可知被告確有竊盜之犯行無訛。
      被告對此雖另以其怕被熟人認出才會至2 樓躲藏云云辯解
      ，然被告已坦承有證人甲○○所證：「在本案之前有見過
      （被告）一次，約本次之前一周的半夜2 點多，被告到工
      地也是進去偷東西，被派出所警員查獲後，當時被告手上
      是空的，該次也沒有看到被告有攜帶工具，應該沒有偷到
      什麼東西，所以放他走」之事（見原審卷第38頁），則自
      應知悉該處物品並非無主物，竟再次侵入上址竊取鐵條，
      所稱撿拾廢棄物及因害羞而躲藏之說，顯均係卸責之詞，
      不足取信。至被告辯稱其尚未竊得物品，因鐵條仍連在牆
      上，係員警要其扶在鐵條上拍照云云（見原審卷第42頁）
      ，除與證人林廉豪上開證述之情節相違，亦與被告先前供
      稱鐵條是自己掉下來的云云（見原審卷第22頁）不符，所
      辯不合情理，自不足採。被告犯行明確，應依法論科。
三、核被告所為，係犯刑法第321 條第1項第3款之攜帶兇器竊盜
    罪。雖其為警查獲時，仍未離開現場，然被告已將上開鐵條
    移歸自己持有，自仍應成立竊盜既遂罪（最高法院17年上字
    第509號及49年臺上字第939號判例意旨參照）。原審適用刑
    法第321條第1項第3款、第41條第1項前段、第38條第1項第2
    款，罰金罰鍰提高標準條例第2 條，審酌被告竊取之物價值
    不高，所生危害有限，暨其犯罪之動機、方法及犯後態度等
    一切情狀，量處有期徒刑陸月，並諭知易科罰金之折算標準
    。扣案之電動起子及鐵橇各一支，為被告所有供犯本案所用
    之物，依刑法第38條第1項第2款宣告沒收。經核認事用法均
    無不合，量刑亦屬允當。被告乙○○上訴意旨以原審量刑過
    重云云，係就原審法院適法範圍裁量權為爭執，非有理由，
    上訴應予駁回。末查，被告乙○○前未曾受有期徒刑以上刑
    之宣告，此有本院被告全國前案記錄表附卷可稽，經此起訴
    審判後，當能知所警惕，信無再犯之虞，本院認所宣告之刑
    以暫不執行為適當，爰併諭知緩刑三年，以策自新。
據上論斷，應依刑事訴訟法第368條、第273條之 1，刑法第74條
第1款，判決如主文。
本案經檢察官王安明到庭執行職務。
中　　華　　民　　國　　94　　年　　5 　　月　　5 　　日
                  刑事第十七庭審判長法  官  吳啟民
                                    法  官  施俊堯
                                    法  官  蘇隆惠
以上正本證明與原本無異。
不得上訴。
                                    書記官  周素秋
中　　華　　民　　國　　94　　年　　5 　　月　　5 　　日
附錄：本案論罪科刑法條全文
刑法第三百二十一條：
犯竊盜罪而有左列情形之一者，處六月以上、五年以下有期徒刑
：
一於夜間侵入住宅或有人居住之建築物、船艦或隱匿其內而犯之
者。
二毀越門扇、牆垣或其他安全設備而犯之者。
三  攜帶兇器而犯之者。
四  結夥三人以上而犯之者。
五  乘火災、水災或其他災害之際而犯之者。
六  在車站或埠頭而犯之者。
前項之未遂犯罰之。
